【裁判字號】    96,訴,2455
【裁判日期】    970124
【裁判案由】    債務人異議之訴
【裁判全文】
臺灣板橋地方法院民事判決              96年度訴字第2455號
原      告  乙○○原名梁金珠.
被      告  甲○○
上列當事人間債務人異議之訴事件，經本院於民國97年1 月10日
言詞辯論終結，判決如下：
    主  文
本院九十六年度執字第五八二０一號清償票款強制執行事件，所
為之強制執行程序應予撤銷。
訴訟費用由被告負擔。
    事實及理由
一、本件原告主張：本院96年度執字第58201 號清償票款強制執
    行事件，債權人即被告據以聲請強制執行之執行名義為本院
    91年度票字第7983號之本票裁定，惟上開本票所擔保之債務
    已全部清償，且本票時效早已完成，債務人即原告亦得主張
    時效抗辯，爰依法提起本件債務人異議之訴等情。並聲明：
    如主文第1 項所示。
二、被告則以：原告係擔保訴外人汪璟翔對被告之借款債務，而
    簽發面額新台幣（下同）15萬元及63萬元之本票2 紙予被告
    ，原告僅清償15萬元之本票債務，至本件63萬元之本票債務
    ，則未清償，且因原告改名，無法聯繫，致不能對其追償等
    語置辯。並聲明：原告之訴駁回。
三、原告主張被告據以聲請本院96年度執字第58201 號清償票款
    強制執行事件之執行名義即本院91年度票字第7983號本票准
    許強制執行民事裁定所載本票時效完成（即票據上權利因時
    效而消滅）之事實，為被告所否認，並以前詞置辯。經查：
  (1)按「票據上之權利，對於匯票承兌人及本票發票人，自到期
    日起算，見票即付之本票，自發票日起算；3 年不行使，因
    時效而消滅」，票據法第22條第1 項前段定有明文。查系爭
    本票之發票日為民國90年10月2 日，到期日則未記載，視為
    見票即付，被告遲至96年8 月29日始提出上開裁定聲請強制
    執行等情，業經本院依職權調閱96年度執字第58201 號執行
    卷宗無訛，是系爭本票之票據上權利，自90年10月2 日發票
    日起算，至93年10月2 日，已因被告3 年不行使而消滅。
  (2)被告雖抗辯因原告改名，無法聯繫，致不能對其追償等語，
    惟究難認有時效中斷之情事，故所辯尚無可取。
四、按「執行名義成立後，如有消滅或妨礙債權人請求之事由發
    生，債務人得於強制執行程序終結前，向執行法院對債權人
    提起異議之訴」，強制執行法第14條第1 項前段定有明文。
    查原告既得主張系爭本票時效抗辯而拒絕給付，揆諸上開法
    條規定，自得對被告提起異議之訴，以救濟之。
五、從而，依強制執行法第14條第1 項前段之規定，原告提起本
    件債務人異議之訴，請求撤銷本院96年度執字第58201 號清
    償票款強制執行事件所為之強制執行程序，洵屬正當，應予
    准許。
據上論結，本件原告之訴為有理由，依民事訴訟法第78條，判決
如主文。
中    華    民    國    97    年    1     月    24    日
                  民事第二庭    法  官  連士綱
以上正本係照原本作成
如對本判決上訴，須於判決送達後20日內向本院提出上訴狀
中    華    民    國    97    年    1     月    24    日
                                書記官  李宏明


司法院資訊處製作；財團法人民間司法改革基金會備份。
